---
title: "R将非正态转化为正态"
author: "韩倩云"
date: "`r Sys.Date()`"
output:
  html_document:
    df1_print: paged
    toc: yes
    toc_float: yes
  pdf_document:
    toc: yes
---

# 适用场景

  在处理数据时偶尔会遇到“这组数据非正态”的问题，本文就以下关键点进行详解：<br>
  1. 处理数据<br>
  2. 画概率密度图分析正态性<br>
  3. 将非正态转化为正态<br>
  4. 可视化散点图、回归线<br>
  
  用到的包：<br>
  1. 'carData' R自带数据集<br>
  2. 'ggplot2' 可视化<br>
  3. 'MASS' 进行box-cox转换<br>
  4. ‘moments’ 进行偏度锋度计算<br>
  
# 实例

## 载入数据集

- 包 `carData` 中有一个叫 `Leinhardt` 的数据文件。该文件为105个国家（行数）在1970年代左右的数据。该文件共有4个变量（列数）：`income` 表示该国人均收入水平；`infant` 表示该国每1000个新生儿中的儿童死亡率；`region` 表示该国所属地区；`oil` 表示该国是否为石油输出国。

```{r}
df1 <- read.csv('/Users/hanqianyun//Desktop/df1.csv',header = T, fileEncoding = 'utf-8')
```

## 处理缺失值

- 数据中存在一些缺失值，占比不大，下面直接去掉这些缺失值。

```{r}
# 2. 去掉缺失值
df1 <- na.omit(df1)
```

## 概率密度图

- 先画出变量 `infant` 和变量 `income` 的概率密度图，然后分析该分布的正态性。

    **由图知，这2个变量并没服从正态分布。**
  
```{r}
# 3. 画概率密度图、分析正太性
require(ggplot2)
ggplot(df1, aes(x = infant)) +
  geom_line(colour = "cadetblue3", stat = "density") +
  geom_rug(aes(colour = income), sides = "b")
```

## 转化非正态为正态

- 对这两列数据进行转化。

    **转化前，记income为X，infant为Y；转化后后分别为X，Ylam。**
    
```{r}
# 以下用Box-Cox方法进行正态转化
# 准备数据集
X <- df1[,1]
Y <- df1[,2]
data <- as.data.frame(cbind(X,Y))
lm.sol<-lm(Y~X)

# 1. 加载MASS包
require(MASS) ## 基于此包进行box-cox转换
require(moments) ## 此包可进行偏度锋度计算

# 2. 作图, 共4张
op <- par(mfrow=c(2,2), mar=.4+c(4,4,1,1), oma= c(0,0,2,0))

# 2.1 第1张, 残差与预测散点图
plot(fitted(lm.sol), resid(lm.sol), 
     cex=1.2, pch=21, col="red", bg="orange", 
     xlab="Fitted Value", ylab="Residuals") ## Fitted Value拟合值，Residuals残差

# 2.2 第2张, 进行Box-Cox转换，确定λ值
b <- boxcox(lm.sol, data=data)
lambda <- b$x
lik <- b$y
bc <- cbind(lambda, lik)
bc[order(-lik),] ## 结果λ=-0.18时对数似然函数达到最大，因此λ取值-0.18

# Box-Cox变换后, 作回归分析
lambda<- -0.18; Ylam<- (Y^lambda-1)/lambda
lm.lam<-lm(Ylam~X); summary(lm.lam)

# 2.3 第3张, 变换后残差与预测散点图
plot(fitted(lm.lam), resid(lm.lam), 
     cex=1.2, pch=21, col="red", bg="orange", 
     xlab="Fitted Value", ylab="Residuals")

# 2.4 第4张, 回归曲线和相应的散点
beta0<-lm.lam$coefficients[1]
beta1<-lm.lam$coefficients[2]
curve((1+lambda*(beta0+beta1*x))^(1/lambda), 
      from=min(X), to=max(X), col="blue", lwd=2, 
      xlab="income", ylab="infant")
points(X,Y, pch=21, cex=1.2, col="red", bg="orange")
mtext("Box-Cox Transformations", outer = TRUE, cex=1.5)
par(op)
```

## 作散点图并添加回归线

- 以转化后的新生儿死亡率为纵坐标，转化后的收入水平为横坐标，做一个散点图，并添加一条蓝色的回归直线和一条红色的非参数回归线。

```{r}
plot(X,Ylam,main="Basic Scatter plot of infant vs income",xlab="income",ylab="infant",pch=19)
abline(lm(Ylam~X),col="blue",lwd=2,lty=1)
lines(lowess(X,Ylam),col="red",lwd=2,lty=2)
```
